臺灣臺中地方法院刑事判決　　　　　　　94年度易字第2146號
公　訴　人　台灣台中地方法院檢察署檢察官
被　　　告　丙○○
上列被告因竊盜案件，經檢察官聲請簡易判決處刑（94年度偵字
第9162號），本院沙鹿簡易庭認不宜逕以簡易判決處刑，簽移本
院刑事庭依通常程序審理，本院判決如下：
    主  文
丙○○竊盜，處有期徒刑月，如易科罰金，以佰元折算壹日
。
    犯罪事實
一、丙○○從事廣告旗幟裝設工作，於民國93年7、8月間，在台
    中市○○路美術館周圍承辦架設廣告旗幟活動時，因架設之
    廣告旗幟鐵架與同時在該處架設旗幟之風揚企業有限公司（
    下稱風揚公司）重複架設於同一支電線桿上，經台中市環境
    保護局通知，需將重複架設之旗幟鐵架予以拆除，丙○○明
    知風揚公司之旗幟鐵架與其自己之旗幟鐵架外觀上有明顯不
    同（風揚公司之鐵架上貼有風揚公司聯絡電話之標籤，且鐵
    架末端裝有塑膠安全套頭），仍基於為自己不法所有之意思
    ，徒手將39組風揚公司鐵架拆除後竊取之，供己使用。嗣於
    94年4月16日至同年月28日，進行楊景堯轉包之台中縣太平
    市修平技術學院企業徵才活動旗幟鐵架裝設工作（該工作原
    由上好印刷有限公司劉聰智承包，再轉包予楊景堯，由楊景
    堯轉包丙○○），使用上開竊得之鐵架架設於台中縣大里市
    ○○路、仁化路、中興路1段及修平技術學院學區內等處，
    於94年4月20日為風揚公司之負責人甲○○發覺，會同員警
    至上開架設旗幟鐵架之現場查獲。
二、案經台中縣警察局霧峰分局報請台灣台中地方法院檢察署檢
    察官偵查起訴。
    理  由
一、訊據被告丙○○均矢口否認有何竊盜犯行，辯稱：「93年7
    、8月間，確實有承包美術館活動的廣告鐵架架設，後來因
    我上手包商史吉福說，1根電桿上不能有2個旗幟鐵架，我才
    找工人丁○○去將重複的部分拆除，拆除時，我們有拆到風
    揚公司的鐵架，風揚公司也有拆到我們的鐵架，我說不然雙
    方來換，此事經由我們雙方彼此的上手包商協調過，結果協
    調不成，上手包商就說要我們下游廠商自己去處理，並無竊
    盜風揚公司鐵架的意思」云云。惟查：
  (一)員警楊順淵與風揚公司負責人甲○○，於94年4月20日在台
    中縣大里市○○路、仁化路、中興路1段及修平技術學院學
    區內等處查獲被告使用風揚公司鐵架39組，上開鐵架上有記
    載風揚公司聯絡電話之標籤，且鐵架末端裝有塑膠安全套頭
    等情，業據證人楊順淵到庭結證明確（本院卷第34-36頁）
    ，並有鐵架比對照片8張、扣押物品目錄表在卷可稽，是被
    告於承辦修平技術學院廣告旗幟活動中確有使用原屬於風揚
    公司之鐵架無疑。
  (二)被告雖辯稱上開鐵架係其員工丁○○於93年7、8月間，在美
    術館活動時不慎拆錯云云，證人丁○○亦附和其詞，於本院
    證稱：「美術館鐵架之拆除工作由我一人進行」云云，然被
    告於警詢中業已明白供稱：「史吉福交代我去拆除上述路段
    （指五權路美術館活動）重複的鐵架，我就視情形拆除，因
    我的剛施工安裝，所以大部分都先拆風揚公司的旗幟鐵架」
    等語（94年度偵字第9162號卷第9頁），按當事人於案發之
    初之供述，較少權衡利害得失或受他人之干預，較之事後翻
    異之詞為可信，即所謂案重初供，故除非可證明其更異之詞
    與事實相符或其初供係虛偽者外，自不得任意捨棄初供於不
    採，最高法院83年度台上字第3243號判決意旨可資參照，被
    告歷經警詢及偵訊，均未提及上開鐵架係丁○○所拆除，直
    至本院行準備程序時始以前詞置辯，已與常理不符，難以採
    信；況證人丁○○於本院證稱：「我在修平技術學院架設鐵
    架時，就沒有看見鐵架上有風揚公司的標籤，拆除時也並沒
    有發現別人的鐵架」云云（本院卷第41頁），然被告於承辦
    修平技術學院廣告旗幟活動中確有使用原屬於風揚公司之鐵
    架，已如前述，是證人丁○○之證言顯與事實不符，不足採
    信。至被告辯稱其係老闆，拆除鐵架的粗重工作均由員工丁○○處理云云，然其於警詢中陳明從事之廣告旗幟裝設工作
    並無店面、也無店名，證人丁○○復為被告之弟弟，其所從
    事之廣告旗幟鐵架裝設工作顯係小本經營，縱其果為老闆，
    於人手不足之情況下，亦有自行拆裝廣告旗幟鐵架之必要，
    是被告事後翻異前供，改稱拆除美術館鐵架非其所為云云，
    應屬卸責之詞，不足採信。
  (三)風揚公司之鐵架與被告所有之鐵架外觀明顯之不同，有比對
    照片在卷可徵，且被告與風揚公司係屬不同之廣告旗幟公司
    ，其等於93年7、8月間，在台中市○○路美術館附近承辦之
    廣告活動又屬不同之公司，活動旗幟也必定不相同，被告於
    進行拆除時，實無誤拆之可能，仍將屬於風揚公司所有之旗
    幟鐵架拆除後，供己於相距8個月後之修平技術學院徵才活
    動中懸掛使用，其有不法所有之意圖，至為明顯。綜上所述
    ，本件事證明確，被告犯行堪以認定。
二、核被告所為，係犯刑法第320條第1項之普通竊盜罪。爰審酌
    被告於案發前被害人甲○○要求返還鐵架時，反要甲○○將
    被告所有之鐵架交出後，雙方交換（惟被告自始至終均未就
    甲○○有竊取其鐵架之行為提出任何可供調查之證據），顯
    見其法治觀念之淡薄，且事後一再飾詞狡辯、毫無悔意、態
    度不佳，惟念及被竊鐵架之價值非鉅（被害人甲○○稱鐵架
    每組新臺幣（下同）600元，39組共計23400元）、其犯罪手
    段尚稱平和等一切情狀，量處如主文所示之刑，並諭知易科
    罰金之折算標準，以示懲儆。
三、台灣台中地方法院檢察署94年度偵字第14606號併案意旨雖
    謂：被告於94年4月初，承包王仁潛所發包之台中縣清水鎮
    與龍井鄉○○○路段之「大甲媽祖進香活動」安全島旗幟裝
    置工程，當時前揭路段中之中興路至中棲路段安全島上，尚
    架有甲○○所有之「台中國際旅展」旗幟及旗竿架，同年月
    10日，前揭旅展旗幟懸掛期間到期後，被告於同年月13日將
    前揭旗幟卸下，改掛上其所承包之「大甲媽祖進香活動」旗
    幟，於同年月20日上午10時許，被告竟意圖為自己不法之所
    有，利用拆除前揭路段「大甲媽祖進香活動」旗幟之際，竊
    取甲○○所有之旗竿架若干支並運回其台中縣沙鹿鎮○○里
    ○○路320號住處堆放，嗣甲○○發現其前揭旗竿架遭竊，
    於同年月22日下午5時40分許，會同警方在被告前揭住處後
    門空地上，當場查獲甲○○遭竊之旗竿架50支，價值1萬2千
    5百餘元，因認被告就此部分另犯刑法第320條第1項之普通
    竊盜罪嫌。惟查：上開犯罪時間之94年4月22日距離本案之
    93年7、8月間，間隔已有8月之久，難認係基於同一概括犯
    意為之；況此部分縱令成罪，被告亦係利用其所承包之「大
    甲媽祖進香活動」懸掛旗幟工作，恰好緊接於甲○○所承包
    之「台中國際旅展」懸掛旗幟工作之後此一偶然之機會，而
    竊取甲○○之上開鐵架，併案部分顯係另行起意所為，與上
    開論罪科刑之本案尚難認為有連續犯之裁判上一罪關係，非
    本案之效力所及，自不得併為審理判決，應退回檢察官另為
    適法之處理。
據上論斷，應依刑事訴訟法第452條、第299條第1項前段，刑法
第320條第1項、第41條第1項前段，罰金罰鍰提高標準條例第1條
前段、第2條，判決如主文。
本案經檢察官乙○○到庭執行職務。
中　　華　　民　　國　　94　　年　　12　　月　　30　　日
                       刑事第二庭  審判長法  官  蔡名曜
                                         法  官  林金灶
                                         法  官  陳姵君
上正本證明與原本無異。
如不服本判決，應於送達後十日內向本院提出上訴狀（須附繕
本），上訴於臺灣高等法院臺中分院。
                                         書記官  劉文永
中　　華　　民　　國　　94　　年　　12　　月　　30　　日
附錄論罪法條：
中華民國刑法第320條
意圖為自己或第 3 人不法之所有，而竊取他人之動產者，為竊盜
罪，處五年以下有期徒刑、拘役或五百元以下罰金。
意圖為自己或第 3 人不法之利益，而竊佔他人之不動產者，依前
項之規定處斷。
前二項之未遂犯罰之。
